【裁判字號】    97,交聲,751
【裁判日期】    970825
【裁判案由】    聲明異議
【裁判全文】
臺灣臺南地方法院交通事件裁定         97年度交聲字第751號
異議人即    甲○○
受處分人
                      3號
上列受處分人因違反道路交通管理處罰條例案件，對於交通部公
路總局嘉義區監理所麻豆監理站民國97年7月14日所為之裁決處
分（處分案號：麻監裁罰字第裁75-ZDP012560號），聲明異議，
本院裁定如下：
    主  文
原處分撤銷。
甲○○不罰。
    理  由
一、原處分意旨略以：異議人即受處分人甲○○（下稱異議人）
    所有之車號三九八九－ＪＦ號自小客車，於民國九十七年二
    月二十九日五時十二分許，在斗南收費站北向第七車道，因
    行駛於應繳費之公路，不依規定繳費（未申裝戶行駛電子收
    費車道，經通知補繳，繳費期限九十七年四月十日止未補繳
    ），經內政部警政署國道公路警察局第四警察隊開單舉發後
    ，經原處分機關即交通部公路總局嘉義區監理所麻豆監理站
    查證屬實，依道路交通管理處罰條例（下稱處罰條例）第二
    十七條第一項之規定，裁處異議人罰鍰新臺幣（下同）三千
    元。
二、本件異議意旨略以：異議人於九十七年二月二十九日清晨上
    揭汽車遭竊，於同日下午一時許欲開車時發現車輛不見，始
    向善化分局報案，本件違規並非異議人所為，為此聲明異議
    。
三、經查：異議人於九十七年二月二十九日發現該車失竊，即於
    同日十三時向台南縣警察局善化分局善化派出所辦理登記報
    案，有該分局九十七年八月十五日南縣善警偵字第０九七０
    ０一０六八三號函附車輛協尋電腦輸入單及調查筆錄在卷可
    佐，足見異議人上揭自小客車係於九十七年二月二十九日十
    三時前之某時遭竊，異議人住於善化鎮，上揭車輛同日清晨
    竟往北行駛，通過斗南收費站北向第七車道未繳費，顯係由
    竊嫌駕車違規甚明。原處分機關對於本件認異議人於上揭時
    地仍係駕駛人而違規乙節，並未舉證證明之，惟異議人主張
    欠缺歸責條件，並提出上揭車輛失竊之反證，從而，異議人
    辯稱並非上開違規行為之駕駛人等情，應可採信。
四、綜上所述，異議人上開車輛於本件違規時既已失竊，該違規
    情事顯非可歸責於異議人，則原處分機關逕依處罰條例第二
    十七條第一項之規定對異議人裁處罰鍰三千元，自有違誤，
    尚非適法，本件異議為有理由，應由本院將原處分撤銷，另
    為異議人不罰之諭知，以資適法。末查，異議人於九十七年
    四月二十二日即以本件異議理由向原處分機關陳述後，於九
    十七年五月二十一日自行劃撥繳納罰鍰，該罰鍰六百元應依
    相關程序退還異議人，附此敘明。
五、據上論結，應依道路交通管理處罰條例第八十七條第二項、
    道路交通案件處理辦法第二十條前段，裁定如主文。
中    華    民    國    97    年    8    月    25    日
                  交通法庭法  官  鍾邦久
以上正本證明與原本無異。
如不服本裁定應於送達後5日內向本院提出抗告狀。
                          書記官  蔡明峰
中    華    民    國    97    年    8    月    25    日


司法院資訊處製作；財團法人民間司法改革基金會備份。
